【裁判字號】    95,毒抗,534
【裁判日期】    951207
【裁判案由】    毒品危害防制條例
【裁判全文】
臺灣高等法院刑事裁定                 95年度毒抗字第534號
抗  告  人
即  被  告  甲○○
上列抗告人因違反毒品危害防制條例案件，不服臺灣桃園地方法
院中華民國95年10月27日裁定（95年度毒聲字第1561號），提起
抗告，本院裁定如下：
    主  文
抗告駁回。
    理  由
一、聲請意旨略以：被告甲○○基於施用第二級毒品甲基安非他
    命之犯意，於民國九十五年八月五日為警採集尿液回溯九十
    六小時內之某時，在某不詳處所，施用第二級毒品甲基安非
    他命，嗣為警於同日晚間七時三十分許，在桃園縣中壢市○
    ○路一五六巷二十號前查獲，並扣得安非他命一包（毛重零
    點零五公克）。爰依毒品危害防制條例第二十條第一項及觀
    察勒戒處分執行條例第三條第一項、第二項規定，聲請裁定
    將被告送勒戒處所觀察、勒戒。
二、原裁定以：被告甲○○雖否認有施用毒品之犯行，然其於九
    十五年八月五日為警採集之尿液檢體，經送請臺灣檢驗科技
    股份有限公司以酵素免疫分析法（ＥＩＡ）初步檢驗，再以
    氣相層析質譜儀法（ＧＣ／ＭＳ）確認分析結果，確呈甲基
    安非他命陽性反應，有該公司出具之濫用藥物尿液檢驗報告
    及桃園縣政府警察局中壢分局中福派出所偵辦毒品案被採尿
    人姓名編號對照表各一紙附卷可稽，顯見被告確有施用甲基
    安非他命之事實，是被告辯稱無施用毒品犯行，顯屬事後卸
    責之詞，洵不足採。又被告前未受有觀察、勒戒之處分，此
    有本院被告前案紀錄表一份在卷可憑，揆諸前揭說明，聲請
    人據此聲請將被告送勒戒處所觀察、勒戒，並無不合，應予
    准許。經核並無違誤。
三、被告抗告意旨以：被告並無施用毒品，尿液經檢驗呈陽性反
    應，乃因當時身患水痘服用醫生開立之抗病毒藥物控制病情
    ，並非因施用毒品所致。原審未詳加調查，裁定將被告移送
    勒戒處所觀察、勒戒，尚有不當，為此依法提起抗告，請求
    撤銷原裁定云云。
四、惟以氣相層析質譜儀方法作藥物及其代謝產物之定性及定量
    分析檢驗者，幾乎不會有偽陽性反應產生，亦即如尿液中未
    含有煙毒之反應者，即不可能產生因藥物所引起之偽陽性反
    應，業經行政院國軍退除役官兵輔導委員會榮民總醫院八十
    三年四月七日（八三）北總內字第０三０三九號函敘明無訛
    ，並為本院審理相同案件職務上已知之事實。本件被告尿液
    檢測係經臺灣檢驗科技股份有限公司先以酵素免疫分析法為
    初步檢驗，再以氣相層析質譜儀法確認檢驗結果，確呈甲基
    安非他命陽性反應，已如前述。則被告尿液既係以「氣相層
    析質譜儀分析法」鑑驗，並無檢驗錯誤之可能，且被告經警
    查獲時，亦自被告身上起出甲基安非他命一包，顯見被告確
    有施用甲基安非他命無疑。被告抗告指稱係因服用水痘抗病
    毒藥物，尿液始呈安非他命陽性反應，委無可採。足見本件
    抗告，為無理由，應予駁回。
據上論結，應依刑事訴訟法第412條，裁定如主文。
中    華    民    國    95    年    12    月    7    日
                  刑事第八庭審判長法  官  鄭文肅
                                  法  官  楊炳禎
                                  法  官  陳國文
以上正本證明與原本無異。
不得再抗告。
                                  書記官  蔡棟樑
中    華    民    國    95    年    12    月    7    日


司法院資訊處製作；財團法人民間司法改革基金會備份。
